【裁判字號】    99,上易,1875
【裁判日期】    990824
【裁判案由】    過失傷害
【裁判全文】
臺灣高等法院刑事判決                99年度上易字第1875號
上  訴  人  臺灣桃園地方法院檢察署檢察官
被      告  甲○○
被      告  丙○○
上列上訴人因被告過失傷害案件，不服臺灣桃園地方法院98年度
易字第1104號中華民國99年7 月14日第一審判決（起訴案號：臺
灣桃園地方法院檢察署97年度偵字第18418 號），提起上訴，本
院判決如下：
    主  文
上訴駁回。
    理  由
一、按不服地方法院之第一審判決而上訴者，應向管轄第二審之
    高等法院為之。上訴書狀應敘述具體理由。上訴書狀未敘述
    上訴理由者，應於上訴期間屆滿後20日內補提理由書於原審
    法院，逾期未補提者，原審法院應定期間先命補正。第二審
    法院認為上訴書狀未敘述理由或上訴有第362 條前段之情形
    者，應以判決駁回之。但其情形可以補正而未經原審法院命
    其補正者，審判長應定期間先命補正。刑事訴訟法第361 條
    、第367 條，分別定有明文。所謂不服第一審判決之具體理
    由，必係依據卷內既有訴訟資料或提出新事證，指摘或表明
    第一審判決有何採證認事、用法或量刑等足以影響判決本旨
    之不當或違法，而構成應予撤銷之具體事由，始克當之（例
    如：依憑證據法則具體指出所採證據何以不具證據能力，或
    依憑卷證資料，明確指出所為證據證明力之判斷如何違背經
    驗、論理法則）；倘僅泛言原判決認定事實錯誤、違背法令
    、量刑失之過重或輕縱，而未依上揭意旨指出具體事由，或
    形式上雖已指出具體事由，然該事由縱使屬實，亦不足以認
    為原判決有何不當或違法者（例如：對不具有調查必要性之
    證據，法院未依聲請調查亦未說明理由，或援用證據不當，
    但除去該證據仍應為同一事實之認定），皆難謂係具體理由
    ，俾與第二審上訴制度旨在請求第二審法院撤銷、變更第一
    審不當或違法之判決，以實現個案救濟之立法目的相契合，
    並節制濫行上訴（最高法院97年度臺上字第892 號判決意旨
    參照）。是以上訴人之上訴書狀或補提之上訴理由書，雖有
    敘述上訴理由，惟並未具體敘述第一審判決有上述違法、不
    當情形，即與未敘述具體理由無異，其所為上訴，即不符合
    上訴之法定要件。
二、本件公訴意旨略以：被告甲○○為崇友實業股份有限公司（
    下稱「崇友公司」）桃園分公司經理，負責管理監督崇友公
    司桃園地區電梯代理、銷售、安裝、保養及售後服務等事宜
    ；被告丙○○則為崇友公司桃園分公司電梯維護技師，領有
    中華民國升降機裝修乙級技術士證，為該公司從事電梯保養
    檢查之人，均為從事業務之人。乙○○○所居住桃園縣龜山
    鄉○○路陸光新城社區大樓採用崇友公司電梯，甲○○本應
    注意監督、管理維修人員是否有定期確實檢查保養該社區電
    梯，丙○○本應注意定期確實檢查保養該社區電梯，以維電
    梯安全運作，詎渠等本應注意前開義務，且依當時情況，並
    無不能注意之情，於定期保養該社區A10 棟編號第20、19號
    電梯時，竟疏未注意上開電梯可能於停靠時有高於樓層地面
    之瑕疵，使上開電梯雖未達安全狀態仍持續運作使用。嗣乙○○○於民國96年10月30日上午8時許，在上址陸光路86號6
    樓住處搭乘該社區編號第20號電梯欲下樓，於進入該電梯時
    ，因電梯停靠時高出樓層地面約20公分，乙○○○不察而跌
    入電梯，致其受有下背痛及右側第五腰椎神經壓迫、右肩痛
    、雙膝痛之傷害；復於97年8月7日下午4 時許，乙○○○在
    上址1 樓復搭乘編號第19號電梯欲上樓，於進入該電梯時，
    因電梯停靠時高出樓層地面約20公分，乙○○○不察而跌入
    電梯，致其受有頭部鈍傷、右肘挫傷、雙膝挫傷、右髖部挫
    傷之傷害。因認2被告均涉犯刑法第284 條第2項之業務過失
    傷害罪嫌。經原審審理，認丙○○、甲○○並無檢察官起訴
    所指之業務過失傷害犯行，均諭知無罪，係以：丙○○雖係
    上開陸光新城社區大樓電梯之定期維護保養人員，然其已依
    相關之電梯保養流程定期進行電梯之維修保養，且無證據證
    明被告丙○○進行電梯維修保養時有何注意義務之違反而致
    本件電梯產生到樓不平之情形，因而致告訴人乙○○○受有
    傷害。甲○○於案發當時係崇友公司桃園分公司之經理，綜
    理之業務繁雜，總攬分公司業務，不可能對於所有業務項目
    均實際充任直接管理該事務之人，更不可能於一般電梯保養
    及維修時，立於現場指揮監督施工之地位，對於本案電梯之
    保養及維修，僅處於間接管理人之地位，就上開電梯到樓不
    平而致乙○○○受傷乙節，即非屬能注意而不注意之情況，
    況本件電梯到樓不平之原因復無法證明係因丙○○之維修保
    養有過失所致，更遑論甲○○應負注意監督、管理之責。此
    外復查無其他積極證據足資證明2 被告有公訴意旨所指之業
    務過失傷害犯行，應依法為無罪判決，為其論據。核原判決
    認事、論法，於形式上觀察，並無瑕疵。
三、檢察官上訴意旨略以：原判決就事實之認定及法律適用應無
    不當，然原判決漏未將告訴人請求之附帶民事訴訟移送台灣
    桃園地方法院民事庭審理，影響告訴人訴訟權。另告訴人一
    再推論爭執被告涉有業務過失傷害罪行，雖未有新事證，然
    為告訴人之審級利益，一併提起上訴，請鈞院再斟酌云云。
    所謂漏未將告訴人請求之附帶民事訴訟移送台灣桃園地方法
    院民事庭審理，與原判決以無證據證明被告犯罪而諭知無罪
    之論斷無關。而告訴人一再推論被告犯罪，但檢察官未依據
    卷內既有訴訟資料或提出新事證，指摘或表明第一審判決有
    何採證認事、用法等足以影響判決本旨之不當或違法，而構
    成應予撤銷之具體事由，仍與未敘述具體理由無異。本件上
    訴，不符合上訴之法定要件，應予駁回，且不經言詞辯論為
    之。
四、依刑事訴訟法第367條前段、第372條，判決如主文。
中    華    民    國    99    年    8     月    24    日
                  刑事第四庭  審判長法  官  陳筱珮
                                    法  官  陳玉雲
                                    法  官  孫惠琳
以上正本證明與原本無異。
不得上訴。
                                    書記官  張淑華
中    華    民    國    99    年    8     月    24    日

司法院資訊處製作；財團法人民間司法改革基金會備份。
